臺灣臺北地方法院刑事判決
111年度審訴字第517號
公  訴  人  臺灣臺北地方檢察署檢察官
被      告  王士杰



上列被告因違反洗錢防制法等案件，經檢察官提起公訴（110年
度偵字第18050號），被告於本院準備程序中就被訴事實為有罪
之陳述，經本院告以簡式審判程序之旨，並聽取當事人之意見後
，經本院合議庭裁定，由受命法官獨任行簡式審判程序，並判決
如下：
    主      文
王士杰幫助犯詐欺取財罪，處有期徒刑參月，如易科罰金，以新
臺幣壹仟元折算壹日。
未扣案之犯罪所得新臺幣拾萬元沒收，於全部或一部不能沒收或
不宜執行沒收時，追徵其價額。
    事實及理由
一、按簡式審判程序之證據調查，不受第159條第1項之限制，刑
    事訴訟法第273條之2定有明文，是於行簡式審判程序之案件
    ，被告以外之人於審判外之陳述，除有其他不得做為證據之
    法定事由外，應認具有證據能力，合先敘明。
二、本件犯罪事實及證據，除犯罪事實欄一第2至4行刪除「亦可
    能遭他人做為掩飾、隱匿刑法第339條第1項詐欺取財罪之犯
    罪所得之來源、去向、所在之工具」、第4至5行「基於幫助
    詐欺取財、洗錢之不確定故意」更正為「基於幫助詐欺取財
    之不確定故意」；證據部分補充被告王士杰於本院準備程序
    及審理中之自白外，均引用如附件所示檢察官起訴書之記載
    。
三、應適用之法律及科刑審酌事由　　　　
㈠、核被告所為，係犯刑法第30條第1項前段、第339條第1項之幫
    助詐欺取財罪。
㈡、被告係對正犯資以助力而實施犯罪構成要件以外之行為，為
    幫助犯，爰依刑法第30條第2項之規定，按正犯之刑減輕之
    。
㈢、爰以行為人之責任為基礎，審酌被告提供金融帳戶供詐欺集
    團使用之犯罪情節，兼衡被害人受損金額，及被告於本院準
    備程序及審理中坦承犯行之犯後態度，而被告自陳無能力賠
    償，故尚未與被害人和解賠償，並參酌其大學肄業之智識程
    度，自述目前於電子公司從事維修員，月收入約新臺幣（下
    同）3萬多元，需扶養2名未成年子女之生活狀況等一切情狀
    ，量處如主文所示之刑，並諭知易科罰金之折算標準，以示
    懲儆。
四、沒收部分
    按犯罪所得，屬於犯罪行為人者，沒收之，於全部或一部不
    能沒收或不宜執行沒收時，追徵其價額，刑法第38條之1第1
    項前段及第3項定有明文。被告提供本案帳戶因而獲得報酬1
    0萬元，業據其供承在卷（見本院卷第57頁），雖未扣案，
    仍應依前揭規定諭知沒收，並於全部或一部不能沒收或不宜
    執行沒收時，追徵其價額。
五、公訴意旨雖認被告所為另涉犯刑法第30條第1項前段、洗錢
    防制法第14條第1項之幫助洗錢罪嫌云云。惟查，被害人遭
    詐欺後匯入本案被告提供帳戶內之款項，經詐欺集團不詳成
    員以網路銀行轉帳方式匯出至其他帳戶，仍可追查款項轉出
    後之流向，與洗錢隱匿詐欺所得財物去向之構成要件行為未
    合，被告自無成立幫助洗錢之餘地。然上述部分如成立犯罪
    ，因與上開所犯幫助詐欺取財有罪部分有想像競合犯之裁判
    上一罪關係，爰不另為無罪之諭知。
六、本件起訴意旨並未載明被告構成累犯，而檢察官亦未及就累
    犯部分具體指出證明方法，依最高法院刑事大法庭110年度
    台上大字第5660號裁定意旨，本件自無從就被告是否依累犯
    加重而予論斷，附此敘明。
據上論斷，應依刑事訴訟法第273條之1第1項、第299條第1項前
段、第310條之2、第454條第2項，刑法第339條第1項、第30條第
1項前段、第2項、第41條第1項前段、第38條之1第1項前段、第3
項，刑法施行法第1條之1第1項，判決如主文。
本案經檢察官李頲翰提起公訴，檢察官謝雨青到庭執行職務。
中　　華　　民　　國　　111 　年　　5 　　月　　27　　日
                    刑事第二十庭法  官    謝欣宓
上正本證明與原本無異。 
如不服本判決應於收受送達後20日內向本院提出上訴書狀，並應
敘述具體理由；其未敘述上訴理由者，應於上訴期間屆滿後20日
內向本院補提理由書（均須按他造當事人之人數附繕本）「切勿
逕送上級法院」。告訴人或被害人如對於本判決不服者，應具備
理由請求檢察官上訴，其上訴期間之計算係以檢察官收受判決正
本之日期為準。因疫情而遲誤不變期間，得向法院聲請回復原狀
。
                                書記官    朱俶伶　
中　　華　　民　　國　　111 　年　　5 　　月　　30　　日
附錄本案論罪科刑法條
中華民國刑法第30條
（幫助犯及其處罰）
幫助他人實行犯罪行為者，為幫助犯。雖他人不知幫助之情者，
亦同。
幫助犯之處罰，得按正犯之刑減輕之。
中華民國刑法第339條
（普通詐欺罪）
意圖為自己或第三人不法之所有，以詐術使人將本人或第三人之
物交付者，處5年以下有期徒刑、拘役或科或併科50萬元以下罰
金。
以前項方法得財產上不法之利益或使第三人得之者，亦同。
前二項之未遂犯罰之。
附件：
臺灣臺北地方檢察署檢察官起訴書
                                    110年度偵字第18050號
　　被　　　告　王士杰　男　42歲（民國00年00月00日生）
　　　　　　　　　　　　籍設桃園市○○區○○○00○00號
                        送達地址
                            桃園市○○區○○○街00○0號
　　　　　　　　　　　　國民身分證統一編號：Z000000000號
上列被告因詐欺等案件，業經偵查終結，認為應提起公訴，茲將
犯罪事實及證據並所犯法條分敘如下：
　　　　犯罪事實
一、王士杰可預見提供帳戶予他人收受款項，可能幫助詐騙集團
    成員以該帳戶作為實施詐欺取財等犯罪之工具，亦可能遭他
    人做為掩飾、隱匿刑法第339條第1項詐欺取財罪之犯罪所得
    之來源、去向、所在之工具，竟仍不違其本意而基於幫助詐
    欺取財、洗錢之不確定故意，於民國110年1月初某日，將其
    名下中國信託銀行帳號000-000000000000號帳戶(下稱中信
    帳戶)之網路銀行帳戶、密碼，以通訊軟體LINE提供給真實
    姓名不詳、暱稱為「李紫涵」之人。「李紫涵」所屬之詐欺
    犯罪集團成員，取得王士杰上開中信帳戶後，旋意圖為自己
    不法之所有， 基於詐欺取財之犯意，於110年1月18日13時30
    分許起，佯裝為中央健康保險署人員、新北市政府警察局警
    官、檢察官向陳美宏佯稱因其涉及洗錢需提撥款項給金管會
    控管云云，致陳美宏因而陷於錯誤，告知詐欺集團成員，陳
    美宏及其配偶劉平雄網路銀行之帳號及密碼，詐欺集團成員
    即操作陳美宏之台北富邦商業銀行網路銀行帳戶，於附表所
    示日期、匯入如附表所示款項至王士杰上開帳戶，詐欺犯罪
    集團成員再操作王士杰中信帳戶網路銀行，將該等款項轉匯
    其他帳戶。
二、案經陳美宏訴由新北市政府警察局板橋分局報告偵辦。
　　　　證據並所犯法條
一、證據清單及待證事實：
編號 證    據    方    法 待     證    事     實 一 被告王士杰於警詢及偵查中之供述。 坦承有將其名下之中信帳戶之網路銀行帳戶、密碼，以通訊軟體LINE提供給真實姓名不詳、暱稱為「李紫涵」之人之事實。 二 證人即告訴人陳美宏於警詢之證述。 證明陳美宏遭詐騙後交出陳美宏及其配偶劉平雄之網路銀行帳戶帳號、密碼，詐欺集團成員再操作陳美宏網路銀行匯款至被告王士杰上開中信帳戶之事實。  三 臺北市政府警察局大安分局新生南路派出所受理各類案件紀錄表、受（處）理案件證明單、內政部警政署反詐騙諮詢專線紀錄表、受理詐騙帳戶通報警示簡便格式表、金融機構聯防機制通報單、中國信託商業銀行股份有限公司110年4月30日中信銀字第110224839109771號函及函附被告王士杰中國信託銀行帳戶交易明細、陳美宏台北富邦商業銀行7041****0758號帳戶交易明細詐欺集團傳送予陳美宏、劉平雄之臺灣臺北地方法院刑事庭分案申請書、臺北地檢署監管科收據。 佐證陳美宏遭詐騙交出陳美宏、劉平雄帳戶網路銀行之帳號、密碼後，詐欺集團操作陳美宏網路銀行匯款至被告王士杰中信帳戶之事實。 四 被告王士杰提供與暱稱為「李紫涵」之人LINE對話紀錄。 被告係為了獲取報酬提供中信帳戶且被告知悉提供帳戶給他人使用可能會被作為詐騙工具等情。 
二、核被告所為，係犯刑法第30條第1項前段、同法第339條第1 
    項幫助詐欺取財罪以及刑法第30條第1項前段、洗錢防制法
    第14條第1項之幫助一般洗錢罪嫌。被告所犯前開罪嫌間，
    為一行為觸犯數罪之想像競合犯，請從一重之幫助洗錢罪處
    斷。
三、依刑事訴訟法第251條第1項提起公訴。
  此　致
臺灣臺北地方法院
中　　華　　民　　國　 111　　年　　2 　　月　　16　　日
                          檢  察  官  李  頲  翰
本件正本證明與原本無異
中　　華　　民　　國　 111　　年　　3 　　月　　1 　　日
　　　　　　　　　　　    書　記　官  馬  玉  珊
附錄本案所犯法條全文
中華民國刑法第30條
（幫助犯及其處罰）
幫助他人實行犯罪行為者，為幫助犯。雖他人不知幫助之情者，
亦同。
幫助犯之處罰，得按正犯之刑減輕之。

中華民國刑法第339條
（普通詐欺罪）
意圖為自己或第三人不法之所有，以詐術使人將本人或第三人之
物交付者，處 5 年以下有期徒刑、拘役或科或併科 50 萬元以
下罰金。
以前項方法得財產上不法之利益或使第三人得之者，亦同。
前二項之未遂犯罰之。

洗錢防制法第2條
本法所稱洗錢，指下列行為：
一、意圖掩飾或隱匿特定犯罪所得來源，或使他人逃避刑事追訴
    ，而移轉或變更特定犯罪所得。
二、掩飾或隱匿特定犯罪所得之本質、來源、去向、所在、所有
    權、處分權或其他權益者。
三、收受、持有或使用他人之特定犯罪所得。

洗錢防制法第14條
有第二條各款所列洗錢行為者，處 7 年以下有期徒刑，併科新
臺幣 5 百萬元以下罰金。
前項之未遂犯罰之。
前二項情形，不得科以超過其特定犯罪所定最重本刑之刑。
附表:
編號 日期 金額（新臺幣） 1 110年1月22日 200萬元 2 110年1月25日 200萬元 3 110年1月26日 200萬元 4 110年1月27日 200萬元 5 110年1月28日 200萬元 6 110年1月29日      150萬元 7 110年3月3日      200萬元 8 110年3月10日      200萬元 總計      1550萬元 

附錄法條
刑法第339條
洗錢防制法第14條